臺灣高等法院刑事判決　　　　　　　　94年度上訴字第1933號
上　訴　人
即　被　告　甲○○
指定辯護人　本院公設辯護人　李廣澤
上列上訴人因強盜等案件，不服臺灣桃園地方法院94年度訴字第
142 號，中華民國94年4月7日第一審判決（起訴案號：臺灣桃園
地方法院檢察署93年度偵字第 18512號），提起上訴，本院判決
如下：
    主  文
原判決關於甲○○部分撤銷。
甲○○共同連續意圖為自己不法之所有，攜帶兇器，以強暴至使
不能抗拒，而取他人之物，處有期徒刑捌年。未扣案之玩具手槍
壹支沒收。
    事  實
一、甲○○與杜佳玲（業經判決確定）係屬夫妻關係，二人共同
    基於意圖為自己不法所有之強盜及以不正方法利用自動付款
    設備詐取他人財物之概括犯意聯絡，連續於：
(一)民國（下同）93年11月6 日19時15分許，二人攜帶所有膠帶
    、手套及外觀酷似真槍之客觀上足對人之生命、身體、安全
    造成危險之玩具槍枝 1支等物品，在桃園縣桃園市敏盛醫院
    前，搭乘乙○○所駕駛車牌號碼 902─ＭＦ號營業用小客車
    ，由甲○○乘坐於右前座，杜佳玲則乘坐於後座，渠二人先
    要求乙○○驅車前往臺北縣林口，再向乙○○佯稱欲至臺北
    縣板橋市○○路附近，於前往該處途中杜佳玲即將預藏之外
    觀酷似真槍之玩具槍 1支交予乘坐於右前座之甲○○，以此
    向乙○○炫耀二人擁有槍枝乙事，甲○○並向乙○○佯稱自
    己實係欲至臺北縣林口處與他人從事槍枝交易，而再度要求
    乙○○駕車返回臺北縣林口，嗣於同日22時許，乙○○搭載
    甲○○、杜佳玲二人返回桃園縣龜山鄉楓樹村之野狗收容中
    心附近時，甲○○、杜佳玲二人旋即對乙○○佯稱因不能讓
    他人看見槍枝交易過程，而必須將其身體綑綁並矇住眼睛，
    等待槍枝交易完成，會給予相當利益等語，乙○○因見甲○○持有該玩具手槍而不疑有他，即由杜佳玲戴上手套，並以
    該計程車上之毛巾矇住乙○○雙眼，且以膠帶將乙○○綑綁
    在右前座上，以此方式致乙○○不能抗拒，甲○○、杜佳玲
    二人隨即強行取走乙○○身上之皮夾（內有身分證、信用卡
    2張、駕照、榮民證、健保卡、現金新臺幣（下同）200多元
    （起訴書誤載 500元）、中國信託金融卡等物）及摩托羅拉
    Ｖ六０型行動電話 1支等物品，二人於強盜上揭財物得手後
    ，旋逼問乙○○所有中國信託銀行金融卡密碼，於知悉密碼
    後，二人再駕車載同被綑綁在車內之乙○○前往桃園縣桃園
    高中旁郵局，而由杜佳玲下車持乙○○所有之中國信託銀行
    金融卡，至自動付款設備鍵入乙○○之密碼，使該自動付款
    設備誤認其為城鳳山或得其合法授權之人，陷於錯誤交付 1
    萬 5千元，嗣甲○○、杜佳玲二人將乙○○載至桃園縣桃園
    市○○街懷德駕訓班附近，即命乙○○在車內等候 5分鐘，
    二人則共乘預先停放於該處之機車逃逸。
(二)於93年11月 8日19時10分許，甲○○、杜佳玲二人同以上揭
    手法，在桃園縣桃園市○○街與中華路口搭乘丁○○所駕駛
    車牌號碼 569─ＭＦ號營業用小客車，二人即要求丁○○駕
    車前往臺北縣三峽附近，於前往該處途中，甲○○、杜佳玲
    二人並在車內對丁○○佯稱是要到某立法委員候選人競選總
    部去開槍，同時由乘坐於後座之杜佳玲將上揭外觀酷似真槍
    之玩具槍 1支交予乘坐於右前座之甲○○，以此向丁○○炫
    耀二人擁有槍枝乙事，嗣車輛抵達臺北縣三峽長泰街處，甲○○隨即下車並佯稱是要去開槍等語，未幾甲○○即返回車
    內，甲○○、杜佳玲二人又再度要求丁○○將車輛開往臺北
    縣板橋市○○路，途中二人在車上復向丁○○佯稱欲與他人
    從事槍枝交易，迨丁○○駕車行經桃園縣龜山鄉○○路楓樹
    國小附近時，甲○○見丁○○老實可欺乃向丁○○表示，其
    很配合，希望能主動被綑綁，否則以往常作法，乃是將其直
    接押住並強取財物等語，丁○○始知甲○○、杜佳玲二人之
    真正意圖係要強盜其財物，惟因無法辯識甲○○及杜佳玲二
    人上揭所持槍枝真偽情況下，心生畏懼，而聽任已戴上手套
    之杜佳玲先以計程車上之毛巾矇住雙眼，再以膠帶將其綑綁
    在右前座上，至完全不能抗拒，甲○○及杜佳玲即強行取走
    丁○○身上之現金3千元、手機2支、身分證、健保卡、第一
    銀行金融卡等物，二人強盜上揭財物後，復逼問丁○○所有
    第一商業銀行金融卡密碼，於知悉密碼後，二人再駕車載同
    被綑綁在車內之丁○○前往桃園縣桃園高中旁郵局，而由杜
    佳玲下車持丁○○所有之第一商業銀行金融卡，至自動付款
    設備接續 4次鍵入丁○○之密碼，使該自動付款設備誤認其
    為丁○○或得其合法授權之人，陷於錯誤先後交付2萬元、2
    千元、2萬元、1萬3千元，共計5萬5 千元，甲○○、杜佳玲
    於領得款項後將丁○○留置於該處，二人則共乘預先停妥於
    該處之機車離去。
(三)於93年11月16日21時30分許，甲○○、杜佳玲二人同以上揭
    手法，在桃園縣桃園市○○路與健行路口搭乘丙○○所駕駛
    車牌號碼 779─ＭＦ號營業用小客車，旋即要求丙○○駕車
    前往桃園縣龜山鄉幸福社區，於前往該處途中，乘坐後座之
    杜佳玲即將上揭外觀酷似真槍之玩具槍 1支交予乘坐於右前
    座之甲○○，以此向丙○○炫耀二人擁有槍枝乙事，嗣車輛
    抵達幸福社區○○○街後，甲○○隨即下車走入某巷內，未
    幾丙○○則聽見巷內傳出「碰」聲響，迨甲○○返回車內，
    二人又要求丙○○駕車前往臺北縣板橋市○○路，嗣復因故
    再折返回幸福社區附近，直至93年11月17日凌晨 2時許，甲○○又向丙○○佯稱自己實係要去綁人，並聲稱丙○○已然
    知情，不能離去，僅能配合，等事成之後，會給予好處等語
    ，丙○○因無法辯識甲○○及杜佳玲二人上揭所持槍枝真偽
    情況下，乃聽任已戴上手套之杜佳玲以膠帶將其綑綁在右前
    座上，至完全不能抗拒，而任由甲○○及杜佳玲強行取走其
    身上皮包1個（內有信用卡、健保卡、現金1千元及第一商業
    銀行金融卡）及摩托羅拉手機 2支等物品；二人強盜上揭財
    物後，又逼問丙○○所有第一商業銀行金融卡密碼，於知悉
    該密碼後，二人再駕車載同被綑綁在車內之丙○○前往桃園
    縣桃園高中旁郵局，而由杜佳玲下車持丙○○所有之第一商
    業銀行金融卡，至自動付款設備接續 3次鍵入丙○○之密碼
    ，使該自動付款設備誤認其為丙○○或得其合法授權之人，
    陷於錯誤先後交付2萬元、2萬元、1萬9千元，共計5萬9千元
    。甲○○、杜佳玲領得款項遂將丙○○載至桃園縣桃園市○○路與鹽務路口，並以膠帶矇住丙○○雙眼後，再共乘預先
    停放該處之機車離去。嗣經警循線於93年11月18日22時20分
    許，在桃園縣桃園市○○街18巷1號2樓查獲杜佳玲，並起獲
    上述乙○○遭強盜之摩托羅拉Ｖ六０型行動電話 1支；再於
    93年11月28日18時，經警拘提甲○○到案而查悉上情。
二、案經桃園縣政府警局龜山分局報請臺灣桃園地方法院檢察署
    檢察官偵查起訴。
    理  由
一、訊據上訴人即被告甲○○供承有與同案被告即其妻杜佳玲於
    上開時地，共同攜帶膠帶、手套及玩具手槍 1支等物，分別
    搭乘被害人乙○○、丁○○及丙○○所駕駛之計程車，於計
    程車行駛途中，由乘坐於後座之同案被告杜佳玲將該玩具手
    槍交付予乘坐於右前座之被告甲○○，暨被告甲○○並佯以
    要進行槍枝交易、到某立委競選總部開槍及綁人為由，使被
    害人乙○○、丁○○及丙○○任由被告甲○○及杜佳玲以毛
    巾及膠帶綑綁在右前座上，並因而強取被害人身上之金融卡
    、行動電話等財物，嗣並持強取所得之被害人乙○○、丁○○及丙○○所有之金融卡前往自動提款機，先後提領被害人
    乙○○存款1萬5千元、被害人丁○○存款5萬5千元及被害人
    丙○○存款5萬9千元得手等事實，而被害人乙○○、丁○○
    及丙○○於上揭時地搭載被告甲○○及杜佳玲，於車行中因
    見坐於後座之同案被告杜佳玲將玩具手槍交付予乘坐於右前
    座之被告甲○○，並聽聞被告甲○○要進行槍枝交易、到某
    立委競選總部開槍及綁人，且誤認該玩具手槍為真槍，因而
    心生畏懼，任由被告甲○○及杜佳玲以毛巾及膠帶綑綁在右
    前座上，因而不能抗拒，而任由被告甲○○及杜佳玲強取身
    上所有之金融卡、行動電話等財物，復遭被告甲○○及杜佳
    玲逼問金融卡密碼，而遭被告甲○○及杜佳玲持渠等所有金
    融卡提領款項等情，並據被害人乙○○、丁○○及丙○○分
    別於警詢時及偵審中指述綦詳在卷，且有被害人乙○○出具
    之贓物領據乙紙、被害人乙○○所有序號 000000000000000
    號行動電話及被害人丁○○序號 000000000000000號行動電
    話通聯調閱查詢單各乙份、被害人乙○○所有上揭行動電話
    照片2張及被害人乙○○中國信託商業銀行帳號00000000000
    0號存款存摺明細影本、被害人丁○○第一商業銀行帳號000
    -00 -0 00000號活期儲蓄存款存摺影本、中國信託商業銀行
    94年1月5日中信銀行作業 00000000009號函、第一商業銀行
    北桃園分行94年1月7日一北桃字第373 號函、第一商業銀行
    北桃園分行94年1月7日一北桃字第372 號函各乙份在卷可稽
    ，惟被告甲○○矢口否認有強盜及以不正方法由自動付款設
    備詐取財物之犯行，辯稱：伊帶玩具槍上車並不是要脅迫被
    害人，只是好玩而已，且渠等是施用詐術讓被害人同意被綑
    綁，並沒有使用強暴手段，金融卡密碼也是他們自己說的，
    伊並沒有逼問，這並不算是強盜云云。惟查：證人乙○○於
    偵查時證稱：被告二人說要到林口賣槍，與別人為槍枝交易
    ，不能讓他人看到，伊就相信，讓他們以毛巾矇住伊雙眼，
    再以膠帶將伊綑綁在右前座上後，並即開始搜伊身體，拿取
    手機、中國信託銀行金融卡、身分證等財物，並問伊金融卡
    密碼，而伊係因遭被告二人綑綁很害怕始告訴被告二人金融
    卡密碼等語（見93年度偵字第 18512號卷第79頁），嗣於原
    審法院審理中時證稱：93年11月16日晚上 7時15分許，被告
    他們上車後，在往板橋的浮州橋上時，杜佳玲有從後拿一個
    包包給前座的甲○○，甲○○打開包包將槍放在腰際，甲○○說要去交槍，要到野狗收容中心試槍，還說不可以看見他
    們的朋友，也不能讓他們的朋友看到，所以伊就相信他們，
    讓他們用毛巾先把伊眼睛矇起來，又用白色透明封口袋先把
    伊的脖子固定在右前座椅背上，然後又把伊的身體及手都綑
    起來後，就開始搜伊的身，..... 甲○○還逼問伊就這麼多
    錢，伊說今天生意不好，他就開始問伊行車駕照放在哪裡，
    伊說在座椅下的小書包內，他們找到伊的中國信託提款卡，
    甲○○還逼問伊密碼是多少，在那種情況下，伊都被綑綁了
    ，很害怕，只好配合他說的，告訴他密碼，不想被他加害等
    語（見原審卷第87頁至第89頁），又被害人丁○○於偵查時
    證稱：被告二人搭乘伊計程車後，說要到某立法委員候選人
    競選總部去開槍，杜佳玲就由後方拿了槍交給甲○○，甲○○在三峽長泰街下車後，並稱要去開二槍云云，返回車內後
    ，伊開車到桃園縣龜山鄉○○路楓樹國小附近時，甲○○即
    向伊表示，叫伊不要反抗，讓他們綁，被告二人就直接將伊
    綑綁在右前座上並矇住眼睛，接著二人就開始搜伊身上及車
    上財物，被告拿了伊手機、身份證、健保卡、現金、金融卡
    等財物後，並強問伊金融卡密碼，伊因害怕就告訴他們金融
    卡密碼號碼等語（見同上偵字第 18512號偵查卷第80頁），
    而於原審法院審理時復證稱：93年11月8日晚上7時10分許搭
    載被告二人，杜佳玲並從後座遞 1個東西給甲○○，伊瞄了
    一下，是用透明塑膠袋裝著的，好像是槍枝的東西，所以相
    信他們二人身上是有槍的。他（甲○○）告訴伊說伊今天很
    配合他，所以今天讓伊主動給他綁，不然依照他以前的作法
    是直接就押了，因為伊很怕他，就給甲○○綁，他叫伊坐到
    右前座，手向後，然後用車上的毛巾矇住伊眼睛，再將椅背
    放倒，用透明膠帶把伊綁在椅背上，綁好後就開始搜伊的身
    ，搜到伊的 2支手機、皮夾等物，還問伊密碼，伊第一次編
    一個假的，因甲○○就叫杜佳玲去領領看，伊才跟他們說真
    的密碼等語（見原審卷第90頁、第91頁），另被害人丙○○
    於偵查中證稱：伊搭載被告二人至桃園縣幸福社區後，甲○○即下車，伊有聽到「碰」聲響，伊看到被告甲○○手上拿
    這槍跑回車上，甲○○跟伊說去要債，別人不給所以開槍，
    後還說要去綁人，在市區繞了1、2個小時，伊跟他說你要綁
    人是你的事伊不要介入，甲○○不讓伊走，後來甲○○叫伊
    坐到右前座上而將伊綁在座位，被告二人就開始搜索伊財物
    ，取得皮包內現金 1千元、手機、信用卡、健保卡、金融卡
    後，還逼問伊金融卡密碼，結果被被告二人提領了5萬9千元
    等語（見同上偵字第 18512號偵查卷第81頁、第82頁），嗣
    於原審法院審理時證稱：93年11月16日晚上 9時30分許伊搭
    載被告二人，到了幸福社區，甲○○說他要先下車一下，在
    甲○○要下車前，伊有看到杜佳玲在後座拿 1把槍交給坐在
    前座的甲○○，甲○○拿了槍才下車進入巷子，約隔五分鐘
    ，伊聽到巷子裡「砰」的一聲像槍聲，..... 甲○○就叫伊
    配合他，把伊的手綁起來，脖子用膠帶綁在椅背後面，但伊
    的眼睛沒有被矇住，當時槍還插在腰際上，甲○○很兇的對
    伊說把錢拿出來，這時伊很害怕，因伊整個人都被綁住了，
    伊就讓他把身上的皮包拿走，皮包裡有證件、健保卡、信用
    卡及現金壹仟元，甲○○拿走伊的皮包之後，還叫伊告訴他
    密碼，伊只好把密碼告訴他，因為他們身上有槍伊才不敢抵
    抗等語明確（見原審卷第92頁至第94頁），依上揭被害人乙○○、丁○○、丙○○所述，被告甲○○及杜佳玲均係於夜
    間搭乘渠等所駕駛之計程車，且於上車後，除分別告知渠等
    要前往進行槍枝交易、到某立委競選總部開槍及綁人等語外
    ，並於車行中，均由乘坐於後座之同案被告杜佳玲將有使人
    誤認真偽之玩具手槍交付乘坐於右前座之被告甲○○，以此
    欲使被害人乙○○、丁○○、丙○○三人於夜間車內視線不
    明及心裡恐懼之情況下，誤認被告甲○○二人所持有者係真
    正手槍，因而心生畏懼，此被告甲○○於偵查時即供承我們
    有帶著玩具手槍，伊太太有拿出來讓被害人看到，為了讓被
    害人害怕等語（見93年度偵字第 18936號第71頁），且查被
    告甲○○及杜佳玲於搭乘被害人丙○○駕駛之計程車至桃園
    縣幸福社區時，被告甲○○隨即下車到巷內點燃渠等事先所
    準備之鞭炮產生聲響後再行上車，讓被害人丙○○以為伊拿
    的是真槍等情，亦據被告甲○○於偵查時供明在卷（見同上
    偵字第 18512號偵查卷第72頁），而衡諸現今社會治安不佳
    ，計程車司機遭不良乘客持槍枝或刀械殺傷並洗劫財物之新
    聞，時有耳聞，而證人乙○○、丁○○、丙○○既係以駕駛
    計程車為業，於夜間撘載乘客之際，自當高度警覺，處處謹
    慎、小心，以免自陷己身於危險之中，並參酌一般從事槍枝
    交易或擄人勒贖之犯行者，當無任意將該等犯行告知他人之
    理，本件被告甲○○二人搭乘被害人乙○○、丁○○、丙○○駕駛之計程車，於車行途中，由坐於後座之同案被告杜佳
    玲將有使人誤認為真槍之玩具手槍 1支遞交予坐於駕駛座旁
    之被告甲○○，並陳稱係要前往進行槍枝交易、到某立委競
    選總部開槍及綁人等語，是被害人乙○○、丁○○、丙○○
    若非因被告甲○○二人所為致誤信被告甲○○二人所述為真
    ，且無從判斷被告甲○○二人所持有者是否為玩具手槍之情
    況下，始因而心生畏懼任由受被告甲○○二人以毛巾矇住眼
    睛及以事先準備之膠帶綑綁於右前座上，被害人乙○○、丁○○、丙○○實無無故同意被告甲○○二人綑綁渠等之理，
    至被告甲○○二人雖非以強制手段綑綁被害人乙○○、丁○○、丙○○，惟被害人乙○○、丁○○、丙○○因被告甲○○上述所為，誤信為真並因而心生畏懼，而遭被告甲○○二
    人予以綑綁，並於不能抗拒之情況下分別被強取上揭財物，
    此被告甲○○於本院審理時供承渠等將被害人綑綁之目的就
    是要搶被害人之財物等語（見本院卷94年9月9日審判程序筆
    錄），則被告甲○○二人趁機綑綁被害人乙○○等人後，於
    被害人乙○○等人不能抗拒之際，強劫被害人乙○○等人身
    上之財物，所為實與以強暴手段使人不能抗拒，而強劫他人
    財物無異；至被告甲○○另以被害人乙○○、丁○○、丙○○係主動告知金融卡密碼，伊並無逼問等語為辯，然查被害
    人乙○○、丁○○、丙○○於遭被告甲○○二人綑綁於駕駛
    座旁之座位上不能抗拒之際，即遭被告甲○○二人強劫身上
    之財物，衡諸被害人乙○○、丁○○、丙○○與被告甲○○
    二人素不相識，彼等間亦無何債務糾紛，若被害人乙○○、
    丁○○、丙○○並非仍囿於被告甲○○持有使人誤以為真之
    玩具手槍，因而心生畏懼，渠等三人豈有任意將金融卡密碼
    告知被告甲○○二人，而遭盜領款項之理。依上所述，被告
    甲○○所辯伊係以詐騙方式讓乙○○、丁○○、丙○○同意
    被綁，並無使用強暴手段，亦無逼問金融卡密碼，自不成立
    強盜罪云云，要屬推諉卸責之詞，殊無足取，事證明確，被
    告甲○○上述犯行，應堪認定。
二、查本案被告甲○○持以強盜之玩具手槍 1支，固因不能發射
    子彈，不具殺傷力，惟被告甲○○於著手本件強劫財物犯行
    時，使被害人乙○○、丁○○、丙○○誤認該玩具手槍為真
    槍，因而心生畏懼，且該酷似真槍之玩具手槍，依一般社會
    通念，若持以攻擊他人，客觀上對人之生命、身體、安全具
    有危險性，應屬兇器無訛。核被告甲○○所為，均係犯刑法
    第330條第1項之攜帶兇器強盜罪及第 339條之2第1項之以不
    正方法由自動付款設備詐欺罪。至公訴人起訴雖認被告甲○○就如犯罪事實欄（三）所示之強盜行為係犯刑法第 328條
    第1項之普通強盜罪嫌，惟經蒞庭檢察官於原審法院94年3月
    24日審理時已當庭變更此部分起訴法條為刑法第330條第1項
    之攜帶兇器強盜罪，附此敘明。又被告甲○○各分別持同一
    被害人之提款卡，以不正方法多次由自動付款設備取得他人
    之財物，就各該被害人提領款項之行為同時同地密接為之，
    且係同時使同一付款設備付款，侵害法益單一，均係屬接續
    犯，各應單純成立一罪（參照最高法院92年度臺上字第1231
    號判決）。被告甲○○與杜嘉玲間，具有犯意聯絡及行為分
    擔，均為共同正犯。被告甲○○各先後多次加重強盜及以不
    正方法由自動付款設備取得他人之物犯行，各時間緊接，手
    段相似，觸犯犯罪構成要件相同之罪名，顯均係基於概括犯
    意為之，均應依連續犯規定論以一連續加重強盜罪及一連續
    以不正方法由自動付款設備詐欺罪。而被告甲○○所犯上揭
    二罪間，具有方法結果之牽連關係，應從一重之連續加重強
    盜罪處斷。原審以被告甲○○上述犯行事證明確，予以論罪
    科刑，固非無，惟查：（一）被害人丙○○雖指稱被告甲○○強劫其財物時曾出示長刀一把等語，惟被告甲○○否認有
    持長刀之事實，且查被告甲○○及杜嘉玲於深夜撘乘被害人
    駕駛之計程車，並於車行途中由乘坐後座之同案被告杜嘉玲
    將酷似真槍之玩具手槍交付右前座之被告甲○○，而使被害
    人誤以為該玩具手槍為真槍因而不敢反抗，任由被告甲○○
    二人綑綁，此際被告甲○○以足遂行其強劫財物之目的，且
    依被害人丙○○所述因其遭綑綁始將提款卡密碼告知被告將
    宏祥，是被告甲○○是否可能再行以長刀脅迫被害人丙○○
    交出財物，實非無疑，原審認被告甲○○於強劫被害人丙○○財物時尚攜帶長刀一把，核與事實不符，實有未當；（二
    ）被告甲○○係以綑綁被害人之強暴方式，使被害人不能抗
    拒，以遂行其強劫財物之目的，並無以脅迫方式至使被害人
    不能抗拒而交付財物，原審認被告甲○○尚有使用脅迫方式
    以強劫財物，其認定亦有未當；（三）被告甲○○所持以犯
    本件強盜犯行之玩具手槍，係屬兇器，原審認非屬兇器，其
    認定亦有未洽；是被告甲○○上訴意旨否認犯行，固無理由
    ，惟原判決關於被告甲○○部分，既有可議之處，自應由本
    院予以撤銷改判，爰審酌被告甲○○之素行，犯罪之動機、
    目的、手段、次數，正值年輕竟不思以己力正當賺取生活所
    需，而圖不勞而獲，連續多次犯下強盜及不正方法由自動付
    款設備取得他人財物犯行，對被害人所致生之危害，因而所
    獲得之財物及犯罪後之態度等一切情狀，仍量處有期徒刑 8
    年。至被告甲○○持以犯本件強盜犯行之玩具手槍 1支，雖
    未據扣案，惟依被告甲○○所述係其所購入，且並無證據證
    明業已滅失，併依刑法第38條第1項第2款宣告沒收之；另膠
    帶、手套等物業經丟棄滅失等情，則據同案被告杜佳玲供述
    在卷，自不予宣告沒收。
據上論斷，應依刑事訴訟法第369條第1項前段、第364條、第299
條第1項前段，刑法第28條、第56條、第330條第1項、第339條之
2第1項、第55條、第38條第1項第2款，判決如主文。
本案經檢察官吳慧蘭到庭執行職務。
中　　華　　民　　國　　94　　年　　9 　　月　　23　　日
　　　　　　　　　臺灣高等法院刑事第八庭
                                審判長法　官　吳　敦
　　　　　　　　　　　　　　　　　　  法　官  沈宜生
　　　　　　　　　　　　　　　　　　  法　官  張傳栗
以上正本證明與原本無異。
如不服本判決，應於收受送達後十日內向本院提出上訴書狀，其
未敘述上訴之理由者並得於提起上訴後十日內向本院補提理由書
（均須按他造當事人之人數附繕本）。
                                      書記官　秦慧榮
中　　華　　民　　國　　94　　年　　9 　　月　　26　　日
附錄：本案論罪科刑法條全文
中華民國刑法第330條
犯強盜罪而有第321條第1項各款情形之一者，處七年以上有期徒
刑。
前項之未遂犯罰之。
